臺灣高等法院刑事判決　　　　　　　　96年度上訴字第2640號
上　訴　人　臺灣臺北地方法院檢察署檢察官
被　　　告　甲○○
上列上訴人因被告毒品危害防制條例案件，不服臺灣臺北地方法
院96年度訴字第549號，中華民國96年5月30日第一審判決（起訴
案號：臺灣臺北地方法院檢察署96年度毒偵字第906 號），提起
上訴，本院判決如下：
    主  文
原判決撤銷。
甲○○施用第一級毒品，累犯，處有期徒刑壹年，減為有期徒刑
陸月，如易科罰金，以新台幣壹仟元折算壹日。
    事  實
一甲○○前因違反肅清煙毒條例案件，經本院以八十四年度上訴
  字第五四九六號判決判處有期徒刑三年六月，執行中於民國（
  下同）八十七年十二月十日縮刑假釋出監，假釋期間交付保護
  管束，再因違反肅清煙毒條例案件經原審以八十四年度訴字第
  二七八四號判決判處有期徒刑三年六月，致前述假釋遭撤銷，
  前案應執行殘刑有期徒刑三月又十日，並與後案三年六月合併
  執行，九十二年八月十三日縮刑執行完畢。又因違反毒品危害
  防制條例等案件經原審以九十三年度易字第一○一四號判決判
  處有期徒刑四月。復因違反毒品危害防制條例案件，經本院以
  九十四年度上訴字第一一六號判決判處有期徒刑一年，因竊盜
  案件經原審以九十四年度易字第四○一號判決判處有期徒刑六
  月，因搶奪案件經原審以九十四年度訴字第六一二號判決判處
  有期徒刑五月，前述三罪另經原審定應執行刑為有期徒刑一年
  九月，並與前述有期徒刑四月合併執行，九十六年一月三十一
  日縮刑假釋出監，假釋期間交付保護管束（不構成累犯）。
二、竟不知悔改，又於九十六年二月十三日上午在不詳處所施用
  第一級毒品海洛因嗣於九十六年二月十四日向臺灣台北地方法
  院檢察署觀護人報到時，經採集尿液其尿液送驗而發覺前述事
  實。
三、案經臺灣臺北地方法院檢察署觀護人簽請臺灣臺北地方法院
  檢察署檢察官偵查起訴。
    理  由
一、上開事實，業據被告甲○○於原審審理時自白不諱，被告於
  九十六年二月十四日由臺灣臺北地方法院檢察署觀護人室採尿
  人員採集尿液送臺灣檢驗科技股份有限公司檢驗結果，嗎啡分
  析呈陽性反應，有該公司濫用藥物尿液檢驗報告一份可參，足
  證被告確有施用第一級毒品海洛因之行為，已足以擔保被告自
  白之真實性。從而，本件證據明確，已可認定被告有事實欄所
  載之犯行，應依法論科。
二、核被告所為，犯毒品危害防制條例第十條第一項施用第一級
  毒品罪，其持有第一級毒品海洛因之低度行為，為施用之高度
  行為吸收，不另論罪。又被告曾有如事實欄所述之犯罪科刑執
  行完畢情形，有本院被告前案紀錄表一份可參，其受有期徒刑
  執行完畢後，於五年內再犯有期徒刑以上之本罪，為累犯，依
  法加重其刑。公訴人上訴意旨以，原審判決後尚有同年3、4月
  併案犯行，未及以集合犯審究云云。然查最高法院於96年第 9
  次刑事庭會議已作成決議，謂此等情形於連續犯刪除後，應
  一罪一罰，故公訴人之上訴，即無理由，首應明。
三、原審予以論科，固非無見。惟查被告本件犯罪時間係在九十
  六年四月二十四日之前，符合中華民國九十六年罪犯減刑條例
  所定減刑條件，原判決未及減刑，即有不能維持之理由，本院
  自應將原判決撤銷改判。本院爰依累犯規定加重其刑，次審酌
  其一切犯罪情狀，仍處如原審所宣告之刑，並依法減刑及諭知
  易科罰金之折算標準如主文所示。
四、被告經合法傳喚，無正當理由不到庭，爰不待其到庭陳述，
  逕行判決，併此敘明。
據上論斷，應依刑事訴訟法第369條第1項前段、第364條、第299
條第1項前段、第371條，毒品危害防制條例第10 條第1項，刑法
第11條前段、第47條第1項，第41條第1項，中華民國96年罪犯減
刑條例第2條第1項第3款、第9條，判決如主文。
本案經檢察官許美女到庭執行職務。
中　　華　　民　　國　　96　　年　　9 　　月　　19　　日
                　刑事第五庭　審判長法　官　吳　敦
                                　　法　官　張傳栗
                                　　法　官　陳祐治
以上正本證明與原本無異。
如不服本判決，應於收受送達後十日內向本院提出上訴書狀，其
未敘述上訴之理由者並得於提起上訴後十日內向本院補提理由書
（均須按他造當事人之人數附繕本）。
                                　　書記官　余姿慧
中　　華　　民　　國　　96　　年　　9 　　月　　19　　日
附錄：本案論罪科刑法條全文
毒品危害防制條例第10條第1項
施用第一級毒品者，處六月以上，五年以下有期徒刑。
